【裁判字號】    97,訴,1354
【裁判日期】    970731
【裁判案由】    毒品危害防制條例
【裁判全文】
臺灣臺中地方法院刑事判決              97年度訴字第1354號
公  訴  人  臺灣臺中地方法院檢察署檢察官
被      告  乙○○
上列被告因違反毒品危害防制條例案件，經公訴人提起公訴（九
十七年度毒偵字第一一一二號），被告於準備程序中就被訴事實
為有罪之陳述，經告以簡式審判之旨，並聽取意見後，合議庭裁
定由受命法官獨任進行簡式審判程序，本院判決如下：
    主    文
乙○○施用第一級毒品，累犯，處有期徒刑捌月，扣案摻有第一
級毒品海洛因之煙蒂壹支沒收銷燬之；又施用第二級毒品，累犯
，處有期徒刑肆月。應執行有期徒刑拾壹月，扣案摻有第一級毒
品海洛因之煙蒂壹支沒收銷燬之。
    犯罪事實
一、乙○○前於民國九十年間因公共危險、過失傷害案件，經本
    院以九十年度交易字第五七四號刑事判決判處有期徒刑三月
    、五月，定應執行刑為有期徒刑七月，提起上訴後，經臺灣
    高等法院臺中分院於九十年十二月二十七日以九十年度交上
    易字第二四０八號刑事判決駁回上訴確定，入監執行後，於
    九十二年十月一日縮刑期滿執行完畢。其復於九十三年間因
    施用毒品案件，經本院裁定送臺灣臺中看守所附設勒戒處所
    觀察、勒戒後，認無繼續施用毒品之傾向，於九十三年十二
    月十日執行完畢釋放出所，並由臺灣臺中地方法院檢察署檢
    察官於同日，以九十三年度毒偵字第四六五０號為不起訴處
    分確定。詎乙○○仍不知悔改，竟於前開觀察、勒戒執行完
    畢釋放後五年內，基於施用第一級毒品之犯意，於九十七年
    一月三十日上午八時許，在停放於臺中市○○路○段與三厝
    街口停車場之自用小客車內，以將第一級毒品海洛因羼入香
    煙內吸食之方式，施用第一級毒品海洛因一次。其另基於施
    用第二級毒品之犯意，於九十七年一月二十八日晚間十時許
    ，在臺中市○○路○段三五九之五號十一樓之朋友家中，以
    將第二級毒品甲基安非他命置放於玻璃球內以火燻烤，而後
    再吸食其霧化氣體之方式，施用第二級毒品甲基安非他命一
    次。嗣於同年一月三十日（起訴書誤載為同年月三十一日）
    下午四時五十分許，為警方持本院核發之搜索票至臺中市○
    ○路○段三五九之五號十一樓搜索而查獲，並扣得供乙○○
    施用過摻有第一級毒品海洛因之煙蒂一支。採尿後送驗，驗
    出有嗎啡、可待因、甲基安非他命、安非安命之陽性反應，
    而查得上情。
二、案經臺中縣警察局烏日分局報請臺灣臺中地方法院檢察署檢
    察官偵查起訴。
    理    由
一、被告乙○○對其有於上揭時、地施用第一級毒品海洛因、第
    二級毒品甲基安非他命之事實，業於警詢時、偵查中及本院
    審理時供認不諱，並有其施用過摻有第一級毒品海洛因之煙
    蒂一支扣案可資佐證。被告經警方查獲後，其尿液經送請中
    山醫學大學附設醫院檢驗科藥物檢測中心檢驗之結果，驗有
    嗎啡、可待因、甲基安非他命、安非安命之陽性反應，有該
    中心出具之確認檢驗結果報告一紙存卷可證，而海洛因施用
    入人體後水解還原成嗎啡，再循嗎啡之代謝方式排出體外，
    已據行政院衛生署藥物食品檢驗局（八一）藥檢壹字第００
    六四三一號函說明綦詳。又被告前曾於九十三年間因施用毒
    品案件，經本院裁定送臺灣臺中看守所附設勒戒處所觀察、
    勒戒後，認無繼續施用毒品之傾向，於九十三年十二月十日
    執行完畢釋放出所，並由臺灣臺中地方法院檢察署檢察官於
    同日，以九十三年度毒偵字第四六五０號為不起訴處分確定
    之事實，有臺灣高等法院被告前案紀錄表及刑案資料查註紀
    錄表各一份在卷可憑。綜上，被告自白與事實相符，其於前
    案觀察、勒戒執行完畢釋放後五年內再犯本案施用第一級毒
    品海洛因、第二級毒品甲基安非他命之犯行事證明確，洵堪
    認定。
二、核被告所為，係犯毒品危害防制條例第十條第一項之施用第
    一級毒品罪，及同條例第十條第二項之施用第二級毒品罪。
    被告施用毒品前之持有第一、二級毒品行為，本應以持有論
    ，惟持有後進而施用，其持有之低度行為應被施用之高度行
    為所吸收，故不再另論其持有第一、二級毒品罪。被告前曾
    於九十年間因公共危險、過失傷害案件，經本院以九十年度
    交易字第五七四號刑事判決判處有期徒刑三月、五月，定應
    執行刑為有期徒刑七月，於提起上訴後，經臺灣高等法院臺
    中分院於九十年十二月二十七日以九十年度交上易字第二四
    ０八號刑事判決駁回上訴確定，於九十二年十月一日縮刑期
    滿執行完畢之事實，有臺灣高等法院被告前案紀錄表、刑案
    資料查註紀錄表各一份附卷可稽，其於五年以內再故意犯本
    案有期徒刑以上之二罪，各應依刑法第四十七條第一項，論
    以累犯，並均加重其刑。被告施用第一級毒品海洛因及施用
    第二級毒品甲基安非他命之行為，其犯意各別，行為互殊，
    應予分論併罰。爰審酌被告施用第一、二級毒品，經觀察、
    勒戒後，仍不知戒惕，一再施用，無視於毒品對於自身健康
    之戕害及國家對於杜絕毒品犯罪之禁令，不知戒除惡習，惡
    性非輕，然念及坦承犯行，態度良好，其施用毒品並無危害
    他人，被告犯罪手段尚屬平和，所生損害尚非鉅大，且被告
    犯後於本院審理時坦承犯行，尚見悔意之犯罪後態度，暨施
    用毒品者均有相當程度之成癮性及心理依賴，應側重適當之
    醫學治療及心理矯治為宜等一切情狀，分別量處如主文所示
    之刑，並定其應執行之刑，以資懲儆。扣案之煙蒂一支，被
    告於本院審理時自承先前摻有海洛因供其施用完畢，其驗尿
    結果亦呈嗎啡、可待因陽性反應，是扣案煙蒂含有海洛因殘
    渣應堪認定，惟其內之海洛因殘渣已無法和煙蒂本身剝離，
    應全部視為查獲之毒品，應依毒品危害防制條例第十八條第
    一項前段沒收銷燬之。
據上論斷，應依刑事訴訟法第二百七十三條之一第一項、第二百
九十九條第一項前段，毒品危害防制條例第十條第一項、第二項
、第十八條第一項前段，刑法第十一條、第四十七條第一項、第
五十一條第五款，判決如主文。
本案經檢察官甲○○到庭執行職務
中    華    民    國    97    年    7     月    31    日
                  刑事第十五庭  法  官  楊真明
以上正本證明與原本無異。
如不服本判決，應於送達後十日內向本院提出上訴狀（須附繕本
），上訴於臺灣高等法院臺中分院。
上訴書狀如未敘述理由，應於上訴期間屆滿後二十日內補提理由
書於本院。
                                書記官  呂苗澂
中    華    民    國    97    年    7     月    31    日
附錄本判決論罪科刑法條
毒品危害防制條例第十條：
  施用第一級毒品者，處六月以上五年以下有期徒刑。
  施用第二級毒品者，處三年以下有期徒刑。


司法院資訊處製作；財團法人民間司法改革基金會備份。
